it: Stile della corona del giunto superiore: Regolabile; Deluxe/decorativa; Standard; Zavorrata; Altro
pl: Styl korony główki fletu: Regulowana; Luksusowa/dekoracyjna; Standardowa; Obciążona; Inna
ko: 헤드조인트 크라운 스타일: 조절 가능; 디럭스/장식용; 표준; 웨이트; 기타
da: Kroneform på hovedstykke: Justerbar; Luksus/dekorativ; Standard; Vægtet; Andet
pt-BR: Estilo de coroa do bocal: Ajustável; Luxo/Decorativa; Padrão; Com peso; Outro
hr-HR: Stil krune glavnog zgloba: Prilagodljivo; Deluxe / dekorativno; Standardno; S utezima; Ostalo
zh-TW: 長笛頭管冠樣式: 可調式; 豪華/裝飾; 標準; 加重; 其他
es: Estilo de corona de la cabeza de la flauta: Ajustable; Lujo/decorativa; Estándar; Con peso; Otro
vi: Kiểu đầu ống sáo: Có thể điều chỉnh; Cao cấp/Trang trí; Tiêu chuẩn; Gắn tạ; Khác
de: Stil der Kopfstückkrone: Verstellbar; Deluxe/Dekorativ; Standard; Gewichtet; Sonstige
th: ทรงหัวข้อต่อแบบมงกุฎ: ปรับได้; ดีลักซ์/เพื่อการตกแต่ง; มาตรฐาน; ถ่วงน้ำหนัก; อื่นๆ
ja: 頭関節クラウンスタイル: 調節可能; デラックス/装飾付き; 標準; ウェイテッド; その他
pt-PT: estilo de coroa da junta da cabeça: Ajustável; De luxo/decorativo; Padrão; Com pesos; Outro
ru: Тип коронки головки флейты: Регулируемая; Люкс/декоративная; Стандартная; Утяжеленная; Другое
ro-RO: Model coroană pentru capul de flaut: Ajustabil; Deluxe/Decorativ; Standard; Cu greutate; Altele
fi: Suukappaleen kruunun tyyppi: Säädettävä; Deluxe/koristeellinen; Vakio; Painotettu; Muu
el: Στυλ κορώνας κεφαλής φλάουτου: Ρυθμιζόμενη; Πολυτελής/Διακοσμητική; Τυπική; Με βαρίδι; Άλλη
hu: Fejrész korona stílusa: Állítható; Luxus / díszes; Normál; Súlyozott; Egyéb
nb: Kroneformet hodeledd: Justerbar; Luksus / dekorativ; Standard; Vektet; Annet
sv: Kronstil för flöjthuvud: Justerbar; Deluxe/dekorativ; Standard; Tyngd; Övrigt
bg-BG: Стил на короната на главната част: Регулируем; Луксозен/декоративен; Стандартен; Утежнен; Други
sl-SI: Stil kapice glave flavte: Prilagodljivo; Luksuzno/dekorativno; Standardno; Obteženo; Drugo
lt-LT: Galvutės vainikėlio stilius: Reguliuojamas; Prabangus / dekoratyvinis; Standartinis; Pasunkintas; Kita
cs: Styl korunky hlavice: Nastavitelná; Luxusní/dekorativní; Standardní; Vyvážená; Jiné
tr: Flüt baş parçası kuron stili: Ayarlanabilir; Lüks/Dekoratif; Standart; Ağırlıklı; Diğer
sk-SK: Štýl korunky hlavy: Nastaviteľné; Luxusné/dekoratívne; Štandardné; Zaťažené; Iné
nl: Fluitkop kroon stijl: Verstelbaar; Luxe/decoratief; Standaard; Verzwaard; Overig
zh-CN: 长笛笛头端盖款式: 可调节; 豪华/装饰性; 标准; 加重; 其他
fr: Style de couronne de tête de flûte: Réglable; Luxe/Décoratif; Standard; Lesté; Autre
en: Headjoint crown style: Adjustable; Deluxe/Decorative; Standard; Weighted; Other